臺灣臺中地方法院刑事判決　
111年度訴字第779號
公  訴  人  臺灣臺中地方檢察署檢察官
被      告  張宜婷



上列被告因偽造文書等案件，經檢察官提起公訴（109年度偵字
第37958號），本院判決如下：
　　主    文
張宜婷無罪。
　　理    由
一、公訴意旨略以：被告張宜婷與告訴人蘇奎彰原為男女朋友，
    二人約於民國109年4月間開始交往，於109年9月間分手，於
    交往期間，告訴人曾於109年6月11日交付其所有合作金庫銀
    行帳號000-00000******84號帳戶(下稱上開合庫銀行帳戶)
    之存摺及兼具信用卡功能（卡號：000000000******7號）之
    提款卡(下稱合庫銀行提款卡)、臺中銀行帳號000-0000****
    **33號帳戶(下稱上開臺中銀行帳戶)之存摺及提款卡予被告
    ，請其代為保管，若有領款需要，再依告訴人之授權而為使
    用。詎被告未經取得告訴人之同意或授權，分別為以下行為
    ：(一)明知信用卡之卡號，係表彰持卡人與發卡銀行間辨識
    身分之用，作為發卡銀行允許持卡人以信用卡刷卡程序，向
    特約商號完成信用交易之憑藉，非經持卡人同意，他人不得
    擅以持卡人之名義，利用信用卡之資訊完成消費交易，竟意
    圖為自己不法之所有，基於行使偽造準私文書及詐欺得利之
    犯意，接續於附表1所示時間，以手機上網連結APPLE STORE
    網路商店，冒用告訴人之名義，輸入告訴人上開合作金庫銀
    行提款卡之信用卡卡號、有效期限及授權碼等資料，偽造不
    實之網路刷卡消費電磁紀錄，並以網路授權付款之方式，將
    前開網路刷卡消費訂單之電磁紀錄，透過網際網路傳輸予上
    開網路商店，以示有權持有使用上開信用卡之人願購買商品
    之意，而行使前開準私文書，使上開網路商店陷於錯誤，而
    同意被告消費購買如附表1所示交易金額之遊戲點數，合計
    詐取相當於新臺幣（下同）9萬8750元之利益，並產生如附
    表1所示之外國交易手續費，足生損害於告訴人、合作金庫
    銀行及上開網路商店對信用卡消費帳款管理之正確性，因認
    被告就此部分涉犯刑法第216條、第210條、第220條第2項之
    行使偽造準私文書及第339條第2項之詐欺得利罪嫌。(二)又
    意圖為自己不法之所有，基於以不正方法由自動付款設備取
    得他人之物之犯意，接續於附表2所示時間，擅自持告訴人
    上開合庫銀行提款卡、臺中銀行提款卡，操作自動櫃員機，
    輸入其所預知之提款密碼，致自動櫃員機之辨識系統誤認其
    係有權持有使用上開2張提款卡之人，而由該自動付款設備
    以此不正方法，支付或轉帳如附表2所示金額，合計盜領33
    萬2000元，因認被告就此部分涉犯刑法第339條之2第1項之
    以不正方法由自動付款設備取得他人之物罪嫌。
二、按犯罪事實應依證據認定之，無證據不得認定其犯罪事實；
    又不能證明被告犯罪者，應諭知被告無罪之判決，刑事訴訟
    法第154條第2項、第301條第1項分別定有明文。而事實之認
    定，應憑證據，如未發現相當證據或證據不足以證明，自不
    能以推測或擬制之方法，為裁判基礎（最高法院40年台上字
    第86號判決意旨參照）。再認定不利於被告之事實，須依積
    極證據，苟積極證據不足為不利於被告事實之認定時，即應
    為有利於被告之認定，更不必有何有利之證據；又所謂「積
    極證據足以為不利被告事實之認定」係指據為訴訟上證明之
    全盤證據資料，在客觀上已達於通常一般之人均不致於有所
    懷疑，而得確信被告確曾犯罪之程度，若未達到此一程度，
    而有合理懷疑之存在時，即無從為有罪之認定（最高法院30
    年度上字第816號、76年度台上字第4986號判決意旨參照）
    。
三、公訴意旨認被告涉有上揭犯行，無非係以證人即告訴人蘇奎
    彰於警詢、偵訊時之證述、上開合庫銀行信用卡消費明細帳
    單、上開合庫銀行帳戶存摺明細、上開臺中銀行帳戶存摺明
    細、被告與告訴人間之Line對話紀錄擷取照片等，為其主要
    論據。
四、訊據被告固坦承有自告訴人處取得上開合庫銀行帳戶、臺中
    銀行帳戶之存摺及提款卡，並於附表1所示之時間，以手機
    上網連結APPLE STORE網路商店，輸入告訴人上開合庫銀行
    提款卡之信用卡卡號、有效期限及授權碼等資料，而以網路
    授權付款之方式，將網路刷卡消費訂單之電磁紀錄傳送予網
    路商店，使網路商店同意被告消費如附表1所示交易金額之
    遊戲點數，並產生如附表1所示之外國交易手續費，及於附
    表2所示之時間，持告訴人上開合庫銀行提款卡、臺中銀行
    提款卡，至自動櫃員機前進行操作，輸入告訴人之提款卡密
    碼，進而提領或轉帳如附表2所示款項之事實，惟堅詞否認
    有何公訴意旨所指之上開犯行，辯稱：告訴人是為了讓我與
    他交往，才願意將提款卡及密碼交給我，如果告訴人只是單
    純寄放提款卡及帳戶給我保管，那他何須連密碼也一併告知
    我，所以告訴人是同意我可以自由提領上開合庫銀行帳戶、
    臺中銀行帳戶內之款項，當時告訴人也沒有與我事先約定花
    費金額之上限，也沒有限定我可以花費之項目，且我有將提
    領之款項用於我與告訴人之共同花費，例如住宿費、娛樂費
    、伙食費等，當初仍在交往期間告訴人也沒有說之後我必須
    返還這些花費掉的款項，至於我之所以會將告訴人帳戶內款
    項轉帳到我自己的郵局帳戶，那是因為告訴人會向我提到他
    現在需要花費多少錢，請我匯款給他，而我的郵局帳戶有設
    定手機轉帳功能，比方說告訴人需要房租，我就會透過我的
    郵局帳戶轉帳給他等語，經查：
(一)被告有自告訴人處取得上開合庫銀行帳戶、臺中銀行帳戶之
    存摺及提款卡，並於附表1所示之時間，以手機上網連結APP
    LE STORE網路商店，輸入告訴人上開合庫銀行提款卡之信用
    卡卡號、有效期限及授權碼等資料，而以網路授權付款之方
    式，將網路刷卡消費訂單之電磁紀錄傳送予網路商店，使網
    路商店同意被告消費如附表1所示交易金額之遊戲點數，並
    產生如附表1所示之外國交易手續費，及於附表2所示之時間
    ，持告訴人上開合庫銀行提款卡、臺中銀行提款卡，至自動
    櫃員機前進行操作，輸入告訴人之提款卡密碼，進而提領或
    轉帳如附表2所示款項等情，已為被告所是認(見本院卷第43
    -44、47-48、150-152頁)，核與告訴人於警詢、偵訊及本院
    審理時之證述大致相符(見偵卷第19-27、91-95、183-186頁
    、核交卷第7-10頁、本院卷第114-145頁)，並有員警職務報
    告、告訴人之合庫銀行帳戶存摺封面及內頁交易明細、被告
    與告訴人間之LINE對話紀錄擷取照片、告訴人之臺中銀行帳
    戶交易明細、109年7月信用卡消費明細帳單附卷可稽(見偵
    卷13、37-43、147-155、157-159、179、221-225頁、核交
    卷第13-15頁)，是此部分之事實，堪先認定。
(二)證人即告訴人雖於警詢時證稱：我於109年6月11日將我的提
    款卡交由被告保管，目的是要讓被告限制我的開銷，但被告
    於保管期間擅自提領、轉帳、刷卡，而使用我帳戶內的款項
    ，且沒有將款項歸還我，我於109年6月13日經銀行郵件通知
    才知道被告刷卡花費於遊戲上，於同年7月16日信用卡帳單
    不足扣款，我去刷新存簿得知交易明細，才發現被告私自提
    領、轉帳上開合庫銀行、臺中銀行帳戶內款項之情形等語(
    見偵卷第19-27頁、核交卷第7-10頁)，復於偵訊時證稱：關
    於上開合庫銀行帳戶、臺中銀行帳戶內款項之開銷情形，我
    與被告共同花費部分只有阿曼王國而已，且被告有告知我，
    我又有同意下，她才可以動用我帳戶內的款項等語(見偵卷
    第91-95頁)，惟於審理時證稱：因為我之前去過聲色場所，
    為了安撫被告之緣故，我才將上開合庫銀行、臺中銀行帳戶
    之提款卡、密碼交給被告，由被告負責管錢，交付當時並沒
    有明確約定、說明上開帳戶之使用規範及限制，也沒有特別
    要求被告本身需要使用上開帳戶內的款項時，必須先徵求我
    的同意，亦未限定花費項目只能為我們2人之共同開銷，只
    是被告事後有答應要將花費掉的款項歸還於我，我第一次發
    現上開合庫銀行帳戶有刷卡購買遊戲點數之紀錄是在109年6
    月13日收到銀行電子郵件通知時，而且被告有將我的上開合
    庫銀行帳戶信用卡綁定她的手機付款功能，後來我有向被告
    做確認，第一次被告有說要還錢給我，之後我就沒有再約束
    被告之花費，只有在被告花費較多時，會請被告不要花費那
    麼多錢在遊戲點數上面，但沒有明確禁止被告刷卡花費於遊
    戲點數，被告每次使用我的信用卡刷卡後相隔1、2天後，我
    就會收到電子郵件消費通知，每一筆交易我都會收到消費通
    知，另外，針對提款及轉帳的部分，我是於109年7月16日收
    到合庫銀行寄送電子郵件表示我的信用卡扣款不足，及於同
    年月17日被告歸還我卡片時，我回去查詢上開2帳戶之交易
    明細後，才知道我的上開合庫銀行、臺中銀行帳戶內款項遭
    被告提領、轉帳之情形，被告表示會歸還款項給我，我當時
    也沒有特別去質疑、指責被告，又被告有於109年6月27日從
    她自己的帳戶匯款給我7000元，及於同年月29日有自上開合
    庫銀行帳戶匯款1萬5000元給我，於同年7月15日有自不知名
    之帳戶匯款5000元給我，被告還有以上開合庫銀行、臺中銀
    行帳戶內款項用於支付阿曼王國音樂酒吧之共同開銷，當時
    被告從我的上開帳戶內提領款項用以支付阿曼王國之開銷時
    ，被告也沒有特別徵求我的同意，我是默認被告這筆花費，
    被告從我的上開2帳戶進行開銷時，比較難區分哪些部分是
    我有同意，哪些部分是我所不同意的花費，而且依我當時的
    認知，無論被告是從我帳戶內刷卡、提款或轉帳，我認為我
    是借款給被告，日後被告還會再將這些款項補回來給我，後
    來於109年9月18日，我與被告分手時，我因為被告向我謊稱
    自己是護士，且被告表示不想再與我見面了，於是我認為受
    騙就報警了等語(見本院卷第114-145頁)，則由告訴人之上
    開證述可知，告訴人於交付上開合庫銀行、臺中銀行帳戶之
    提款卡、密碼予被告之際，及被告持有該等帳戶之提款卡及
    密碼期間，告訴人並未與被告明確約定上開2帳戶之使用目
    的、使用額度上限為何，亦未要求被告於動用上開2帳戶內
    之款項時，須先徵得其同意，於被告將上開2帳戶內之款項
    用於私人用途時，告訴人亦未明確為反對之表示或加以質疑
    、譴責被告，甚至依告訴人當時之認知，被告與告訴人交往
    期間，被告無論就上開2帳戶內之款項係以刷卡、提款或轉
    帳之形式予以動用，皆是告訴人先借款予被告，僅被告日後
    尚需將款項歸還而已，則無法排除告訴人已有默示同意或授
    權被告為附表1所示之刷卡消費，及附表2所示之提款及轉帳
    等交易往來行為之可能性，顯與單純將帳戶之存摺、提款卡
    交付予被告保管之情形有別；再者，被告有將上開2帳戶內
    之部分款項用於被告與告訴人2人之共同開銷情形，亦有將
    被告自己帳戶內之款項轉帳予告訴人之情況，業據告訴人證
    述如前，可徵被告與告訴人彼此間帳戶內之款項並非徑渭分
    明，反而有互相流用、互相支應開銷之情形，則被告就附表
    1所為之刷卡消費行為，及附表2所為之提款及轉帳等行為，
    是否果如公訴意旨所指，係未經取得告訴人之同意或授權，
    自有合理懷疑之餘地，故尚難僅以告訴人之上開指述，即對
    被告論以前揭公訴意旨所指之罪名。
(三)又觀諸合作金庫商業銀行信用卡部111年6月14日合金卡字第
    1117301446號函記載：本行提供客戶消費成交回報及帳單至
    其留存之電子郵件信箱，另消費即時簡訊通知，針對APPLE.
    COM(MCC CODE 5735)本行於當日累計交易達3筆(含)後，客
    戶交易之每筆授權成交交易，都將發送消費簡訊通知，又上
    開合庫銀行帳戶之信用卡查無反映遭盜刷之紀錄等語，此有
    上開合作金庫銀行信用卡部之函文在卷可佐(見本院卷第81-
    82頁)；又告訴人證稱其於109年6月13日即已收到合作金庫
    銀行之電子郵件消費通知，而得知被告持用上開合庫銀行帳
    戶之信用卡綁定被告之手機支付功能，且於APPLE STORE以
    上開合庫銀行帳戶之信用卡刷卡進行遊戲點數消費，而附表
    1所示之每筆交易均會於交易後之2日內透過電子郵件通知告
    訴人等情，已如前述，核與上開合作金庫銀行信用卡部之函
    文記載內容相符，足認告訴人早已知悉被告持用上開合庫銀
    行帳戶之信用卡進行如附表1所示之刷卡消費行為，卻始終
    未向合作金庫銀行反映其信用卡遭盜刷之情形，顯與一般人
    遭盜刷信用卡時之通常反應有別，則告訴人指稱其並未授權
    或同意被告為附表1所示之刷卡消費行為，是否可信，自屬
    可疑。
(四)又觀諸被告與告訴人間之LINE對話紀錄(見偵卷第55-57、17
    9、221-231頁、本院卷第165-255頁)，可見告訴人於109年6
    月13日向被告傳送訊息稱「妳手機有綁我的卡唷」、「手腳
    真快」、「我都沒看見」，被告回覆以「我這月太窮」、「
    我再補給你」、「反正你的是我的」，告訴人則稱「沒啦 
    確認一下而已」，被告稱「不要亂來」，告訴人稱「遊戲的
    唷」，被告回覆以「你的家當在我手上」、「嗯」，告訴人
    稱「狼人的？」被告稱「嗯」，後續之對話內容則純為2人
    間之日常生活閒聊內容，又於109年6月27日告訴人向被告稱
    「老婆 好忙 不理我了」、「妳前天刷2萬多==」，被告回
    覆以「我沒刷 我用領的」，告訴人稱「疑 手機可以領」，
    被告回覆以「沒」、「我說你別擔心 我說我會存」，告訴
    人稱「不是這意思啦」，被告稱「別來問我錢 那就不要給
    我保管」、「我明年給你一個滿意」、「我要上班」、「拜
    」，告訴人稱「我以為是遊戲，我只是覺得不要花太多在遊
    戲」，被告稱「我沒有」，告訴人稱「喔喔」、「我以為妳
    玩狼人的 哈哈」、「去忙吧」，被告稱「嗯」、「我忙」
    ，又於109年7月16日告訴人向被告稱「呃...扣款不足耶...
    」、「妳是不是看錯，保險有扣到六萬的話要跟我說」，被
    告稱「好 我再去刷」，告訴人稱「妳有辦法處理嗎？」、
    「沒有的話 我要想辦法」、「已經到期了，要盡快處理」
    ，被告稱「好 我下班去刷存摺」，告訴人稱「還沒下嗎@@
    」、「妳身上的錢夠繳嗎？？？」，被告稱「加我的應該夠
    」，告訴人稱「是十萬喔 哈哈」，被告稱「那不夠 我那筆
    錢還沒下」、「怎麼那麼多」，告訴人稱「問妳啊==」，被
    告稱「我沒刷卡」，告訴人稱「手機的」、「我有給妳看阿
    ==」，被告稱「應該也沒到10」，告訴人稱「有啦」、「裡
    面只有一筆 健身房一千多是每個月固定扣的」、「我身上
    現在只剩幾千現金而已」，被告稱「那現在怎麼辦」，告訴
    人稱「要分期了吧」、「真不想被銀行賺利息」、「我還沒
    去處理」、「妳大概可以繳多少？？」，被告稱「我應該只
    有2萬」、「薪水也還沒發」，後續之對話內容則純為2人間
    之日常生活閒聊內容，於109年8月25日告訴人向被告稱「妳
    說要陪我的」，被告稱「我又被醫院叫去加班 今天有人臨
    時請假」、「老大情人節快樂」、「我腳快廢了」，告訴人
    稱「哼 是不是跟別人約會去」，於109年9月13日告訴人向
    被告稱「那就15去一天」、「看豬睡覺」、「很久沒看到了
    」，被告稱「最近先不要 最近太忙 你來我也睡不好」、「
    真心我上次還在浴室睡著」、「忍忍吧」，告訴人則稱「嗚
     妳早上說可以的」，被告稱「評鑑過在出去玩」，則由被
    告與告訴人之上開對話脈絡觀之，告訴人於109年6月13日得
    知被告持上開合庫銀行帳戶之信用卡刷卡購買遊戲點數，及
    於109年7月16日得知信用卡扣款不足，及於109年7月17日得
    知上開合庫銀行帳戶、臺中銀行帳戶如附表2所示之提款、
    轉帳交易往來情形後，並未對被告加以質疑、責問，反而仍
    能持續與被告談情說愛至109年9月13日，則倘若果如告訴人
    所指稱被告為附表1、2所示之交易行為，均未經告訴人之同
    意或授權，何以告訴人不僅未及時制止被告，並加以質問或
    譴責被告之行徑，反而還與被告繼續保持男女交往關係至10
    9年9月中旬為止，顯與一般人遭盜刷信用卡或遭盜領、擅自
    轉出帳戶內款項後通常會有之反應不符，是以，應可推斷於
    案發期間告訴人已有默許被告使用其上開合庫銀行帳戶、臺
    中銀行帳戶內款項之意，則被告自無公訴意旨一(一)所指之
    行使偽造準私文書及詐欺得利，及公訴意旨一(二)所指之以
    不正方法由自動付款設備取得他人財物之犯行可指。
(五)至於告訴人雖於109年9月30日有向新竹市警察局第一分局西
    門派出所報案，並於109年9月25日向被告傳送簡訊稱「我信
    任妳給妳保管我的家當時，你說要幫我保管存錢，不代表妳
    可以動用我的財產！而且我是心甘情願給你保管並沒有授權
    你盜刷盜領。你有告知過我的金額只有6/9跟我說的那筆五
    千元，並沒有其他的莫名其妙花費」，被告則回覆以「盜刷
    我沒有，盜領我沒有，一切都是你要交給我的，我沒詐怎麼
    騙？你去警局問看看你告的贏嗎？」「我光明正大領，給我
    保管就是我的自由，我沒偷沒搶沒騙！何來提告」，此有新
    竹市警察局第一分局西門派出所受理刑事案件報案三聯單、
    受理各類案件紀錄表、被告與告訴人間之簡訊內容在卷可參
    (見偵卷第71-73、161-173頁)，然而，告訴人早已於109年6
    月13日得知被告持上開合庫銀行帳戶之信用卡刷卡購買遊戲
    點數一事，且附表1所示之每筆交易均會於交易後2日內以電
    子郵件對告訴人進行消費通知，告訴人亦於109年7月17日即
    已得知上開合庫銀行帳戶、臺中銀行帳戶如附表2所示之提
    款、轉帳情形，已如前述，告訴人卻未立即向銀行反映信用
    卡遭盜刷，亦未於第一時間即報警處理或質問被告，而遲至
    109年9月30日始報警，及遲至109年9月25日雙方已分手後始
    傳送簡訊指責被告，顯然違背一般人遭他人盜刷、盜領帳戶
    內款項之常情反應，且均屬距離案發時間較久之事後之舉，
    自難僅因告訴人事後仍有報警及傳送簡訊指責被告之舉，即
    遽謂告訴人之前開指述係屬可信。又縱使被告無法具體指明
    附表2所示之提款、轉帳行為當中，究竟哪一筆交易明細之
    款項係用於被告與告訴人2人間之共同生活開銷，以及共同
    開銷之具體內容為何，然而，告訴人既已有默示同意或授權
    被告使用上開合庫銀行帳戶、臺中銀行帳戶內款項之意，且
    並未限定款項使用之用途、上開額度為何，是以，縱使被告
    係將上開2帳戶內之款項用於其私人用途，且花費金額高於
    被告與告訴人2人間共同生活所需，亦未逸脫告訴人默示同
    意或授權之範圍，自不得僅因被告無法提出有將上開帳戶內
    款項用於被告與告訴人2人間共同生活開銷之證明，及被告
    之花費額度較高等節，即遽然對被告為不利之論斷。又被告
    有無需要將附表1、2所示花用掉之款項歸還予告訴人，及被
    告實際上有無歸還該等款項予告訴人，均僅屬被告與告訴人
    間之民事債務糾紛問題，而與被告是否成立公訴意旨所指摘
    之犯行無涉，併此敘明。
(六)基上各節所述，本件檢察官起訴書所舉各項積極證據及所為
    論述，均無法認定被告確有為本案行使偽造準私文書、詐欺
    得利、以不正方法由自動付款設備取得他人財物之犯行，自
    難逕以上開公訴意旨所指之罪名對被告相繩。
五、綜上所述，公訴人所提出之相關事證，並未使本院就被告所
    涉上開犯行，形成毫無合理懷疑之確信程度，此外，復查無
    其他積極證據足認被告有公訴人所指之上開犯行，是揆諸前
    揭法律規定及判決意旨，被告之犯罪既無法證明，自應諭知
    無罪之判決。   
據上論斷，應依刑事訴訟法第301條第1項，判決如主文。 　
本案由檢察官潘曉琪提起公訴，由檢察官賴謝銓到庭執行職務。
中　　華　　民　　國　　111 　年　　9 　　月　　1 　　日
            刑事第四庭    審判長法  官  黃佳琪  
                                法  官  劉依伶
                                法  官  魏威至
以上正本證明與原本無異。
如不服本判決應於收受送達後20日內向本院提出上訴書狀，並應
敘述具體理由；其未敘述上訴理由者，應於上訴期間屆滿後20日
內向本院補提理由書（均須按他造當事人之人數附繕本）「切勿
逕送上級法院」。
告訴人或被害人如不服判決，應備理由具狀向檢察官請求上訴，
上訴期間之計算，以檢察官收受判決正本之日起算。
                                書記官  林鈺娟
中　　華　　民　　國　　111 　年　　9 　　月　　1 　　日

附表1：
編號 消費日期 交易金額 外國交易手續費 1 109年6月11日 70元 1元 2 109年6月11日 70元 1元 3 109年6月11日 70元 1元 4 109年6月11日 170元 3元 5 109年6月11日 230元 3元 6 109年6月11日 230元 3元 7 109年6月11日 290元 4元 8 109年6月11日 310元 5元 9 109年6月11日 350元 5元 10 109年6月11日 510元 8元 11 109年6月11日 530元 8元 12 109年6月11日 530元 8元 13 109年6月11日 530元 8元 14 109年6月11日 600元 9元 15 109年6月11日 600元 9元 16 109年6月12日 100元 2元 17 109年6月12日 100元 2元 18 109年6月12日 210元 3元 19 109年6月12日 240元 4元 20 109年6月12日 300元 5元 21 109年6月12日 430元 6元 22 109年6月12日 530元 8元 23 109年6月12日 600元 9元 24 109年6月13日 290元 4元 25 109年6月13日 630元 9元 26 109年6月13日 790元 12元 27 109年6月14日 70元 1元 28 109年6月14日 70元 1元 29 109年6月14日 70元 1元 30 109年6月14日 100元 2元 31 109年6月15日 190元 3元 32 109年6月17日 730元 11元 33 109年6月20日 530元 8元 34 109年6月20日 530元 8元 35 109年6月20日 530元 8元 36 109年6月20日 1560元 23元 37 109年6月20日 1560元 23元 38 109年6月20日 1560元 23元 39 109年6月20日 2690元 40元 40 109年6月21日 530元 8元 41 109年6月21日 530元 8元 42 109年6月21日 1560元 23元 43 109年6月21日 1560元 23元 44 109年6月23日 530元 8元 45 109年6月23日 530元 8元 46 109年6月23日 530元 8元 47 109年6月23日 530元 8元 48 109年6月23日 530元 8元 49 109年6月23日 530元 8元 50 109年6月23日 1560元 23元 51 109年6月24日 530元 8元 52 109年6月24日 530元 8元 53 109年6月24日 530元 8元 54 109年6月24日 1560元 23元 55 109年6月25日 2690元 40元 56 109年6月25日 2690元 40元 57 109年6月25日 2690元 40元 58 109年6月25日 2690元 40元 59 109年6月25日 2690元 40元 60 109年6月25日 2690元 40元 61 109年6月25日 2690元 40元 62 109年6月25日 2690元 40元 63 109年6月25日 2690元 40元 64 109年6月25日 2690元 40元 65 109年6月26日 530元 8元 66 109年6月26日 2690元 40元 67 109年6月26日 2690元 40元 68 109年6月26日 2690元 40元 69 109年6月26日 2690元 40元 70 109年6月26日 2690元 40元 71 109年6月26日 2690元 40元 72 109年6月26日 2690元 40元 73 109年6月26日 2690元 40元 74 109年6月26日 2690元 40元 75 109年6月26日 2690元 40元 76 109年6月26日 2690元 40元 77 109年6月26日 2690元 40元 78 109年6月26日 2690元 40元 79 109年6月26日 2690元 40元 80 109年6月27日 530元 8元 81 109年6月27日 1560元 23元 

附表2：
編號 時間 銀行帳戶 金額 備註 1 109年6月12日 上開臺中銀行帳戶 25000元 轉帳至被告名下郵局帳號000-00000000000000號帳戶(下稱郵局帳戶) 2 109年6月17日  3000元 提領現金 3 109年6月17日 上開合作金庫銀行帳戶 20000元 提領現金 4 109年6月19日  30000元 轉帳至被告郵局帳戶 5 109年6月22日  20000元 提領現金 6 109年6月24日  20000元 提領現金 7 109年6月24日  20000元 提領現金 8 109年6月25日  20000元 提領現金 9 109年6月26日  30000元 轉帳至被告郵局帳戶 10 109年6月27日  30000元 轉帳至被告郵局帳戶 11 109年6月29日  20000元 提領現金 12 109年6月29日  20000元 提領現金 13 109年7月2日  20000元 提領現金 14 109年7月2日  20000元 提領現金 15 109年7月4日  5000元 提領現金 16 109年7月5日  8000元 轉帳至被告郵局帳戶 17 109年7月6日  20000元 提領現金 18 109年7月10日  1000元 提領現金